---
title: "How much should we trust staggered difference-in-differences estimates?"
subtitle: "@baker2022"
author:
  - name: 柳本和春
    email: kazuharu.yanagimoto@cemfi.edu.es
    orcid: 0009-0007-1967-8304
    affiliations:
    - name: CEMFI
date: 2023-08-31
date-format: long
image: img/thumbnail.svg
execute:
    echo: false
    warning: false
    message: false
    cache: false
format:
  revealjs:
    width: 1600
    height: 900
    theme: [default, static/css/quartomonothemer.scss, static/css/custom.scss]
    slide-number: true
    fig-cap-location: top
    fig-format: svg
    pdf-separate-fragments: false
---

# Introduction {visibility="hidden"}

```{r}
#| eval: true
library(quartomonothemer)
library(showtext)

font_title <- "Zen Maru Gothic"
font_text <- "Noto Sans JP"
color_base <- "#009F8C"
color_base_light <- "#95DFD6"
color_accent <- "#B75C9D"
color_accent_light <- "#DBA6CC"
gray <- "#bebebe"
darkgray <- "#6d6d6d"

font_add_google(font_title)
font_add_google(font_text)
showtext_auto()

style_mono_quarto(
  font_title = font_title,
  font_text = font_text,
  google_fonts = c(font_title, font_text),
  color_base = color_base,
  color_accent = color_accent,
  color_link = color_accent,
  color_code = color_base,
  size_base = 30,
  path_scss = here::here("static/css/quartomonothemer.scss")
)
```

## Difference-in-Differences (DID) とは

$$
\tau = \left(\mathbb{E}[Y_{1, 1}] - \mathbb{E}[Y_{1, 0}]\right)
- \left(\mathbb{E}[Y_{0, 1}] - \mathbb{E}[Y_{0, 1}]\right)
$$

![](static/img/did_design.svg){fig-align="center"}

よくある Specification として Two-way Fixed Effect (TWFE) がある

$$
Y_{it} = \alpha_i + \lambda_t + \tau D_{it} + \epsilon_{it}
$$

## Event Study Plot

```{r}
#| fig-align: center
library(tidyverse)
tibble(
  t = -5:10,
  y = c(rep(0, 5), rep(0.2, 11)) + c(rnorm(4, 0, 0.03), 0, rnorm(11, 0, 0.03))
) |>
ggplot(aes(x = t, y = y)) +
  geom_line(color = color_base) +
  geom_vline(xintercept = -1, linetype = "dashed") +
  geom_hline(yintercept = 0) +
  labs(x = "Time to Treatment", y = "Coeffiecient") +
  theme_quarto() +
  theme(
    panel.grid.major.x = element_blank(),
  )

```



- あるEvent/Treatment ($t = e$) の前後 の効果を時間に沿ってプロットすることも多い
- 通常, Treatmentの一期前を基準として, その前後 $k$ 期の効果を $\tau_k$　とする

$$
Y_{it} = \alpha_i + \lambda_t + \sum_{t \ne e-1} \tau_{k} D_{i, e + k} + \epsilon_{it}
$$


## Staggered DID とは

```{r}
#| fig-align: center

tibble(
  t = rep(1985:2000, 3),
  g = rep(1:3, each = 16),
  lbl = case_when(
    g == 1 & t >= 1990 ~ "Treated",
    g == 2 & t >= 1995 ~ "Treated",
    TRUE ~ "Control",
  )
) |>
  mutate(lbl = factor(lbl, levels = c("Treated", "Control"))) |>
ggplot(aes(x = t, y = factor(g), color = lbl)) +
  geom_point(shape = "square", size = 10) +
  scale_color_manual(values = c(color_base, color_accent)) +
  labs(x = NULL, y = "Group") +
  theme_quarto() +
  theme(
    panel.grid.major = element_blank())
```

- Treatmentのタイミングがグループごとに異なるケースがある
- Event Studyの場合, $i \in g$ に対する処置タイミング $e_{g(i)}$ に対して

$$
Y_{it} = \alpha_i + \lambda_t + \sum_{t \ne -1} \tau_{k} D_{e_{g(i)} + k} + \epsilon_{it}
$$


## この論文の目的

::: {layout-ncol="2"}

![](static/img/sim1_3.svg)

![](static/img/sim4_6.svg)

:::

- Staggered DIDデザインにおいてバイアスが起きる状況をシミュレーションする
- @sun2021 や @callaway2021a がUnbiasedに推定できることを確認
- 既存の研究の推定値がどの程度信頼できるかを検証する

## なぜバイアスが生じるのか?: @goodman-bacon2021

::: {.callout-tip}

## Goodman-Baconの分解定理

$$
y_{it} = \alpha_i + \lambda_t + \tau D_{it} + \epsilon_{it}
$$

のDID推定量 $\hat{\tau}$ は, あらゆる2×2のDID推定値の加重和になる.

:::


:::: {.columns}

::: {.column width="40%"}

![](static/img/goodman-bacon_fig1.svg)

:::

::: {.column width="60%"}

- $\hat{\tau}_{it}$ は, 4通りの2×2のDID推定値の加重和になる (次ページ)
- Forbidden comparison を含む推定値
- Forbidden comparison を除けばよいのでは?
    - @sun2021

:::

::::

---

![](static/img/goodman-bacon_fig2.svg){fig-align="center"}

## なぜバイアスが生じるのか?: Jakiela's Diagnosis [-@jakiela2021]

$$
Y_{it} = \alpha_i + \lambda_t + \tau D_{it} + \epsilon_{it}
$$

Frisch–Waugh–Lovell Theoremにより,

$$
\hat{\tau} = \sum_{it} \frac{\tilde{D}_{it}}{\sum_{it} \tilde{D}_{it}^2} Y_{it}
$$

where

$$
\tilde{D}_{it} = D_{it} - \bar{D}_t - \bar{D}_i + \bar{D}_{all}
$$

---

![](static/img/jakiela_decomp.svg){fig-align="center"}

---

$$
\tilde{D}_{it} = D_{it} - \bar{D}_t - \bar{D}_i + \bar{D}_{all}
$$

- $\bar{D}_{t}$ が大きいほどウェイトが小さい
  - Treatmentされたサンプルが多い時間ほどウェイトが小さい
- $\bar{D}_{i}$ が大きいほどウェイトが小さい
  - 早くTreatmentされたサンプルほどウェイトが小さい
  - Treatment後の観測期間が長いほどウェイトが小さい
- Treatmentされていても ($D_{it} = 1$), $\tilde{D}_{it} < 0$ の場合がある
  - DIDデザイン: $\tau = \left(\mathbb{E}[Y_{11}] - \mathbb{E}[Y_{10}]\right) - \left(\mathbb{E}[Y_{01}] - \mathbb{E}[Y_{00}]\right)$
  - 解釈できるか？ DIDデザインからの乖離


## Replication 課題

::: {.callout-note}

Compustat Dataを手に入れるのは煩雑なので, シミュレーションの数値例はWorking Paper版[-@baker2021] を用いる

:::


1. 通常のTwo-way Fixed Effect がBiasを生じる場合と生じない場合を確認
    - Figure 1 & 2 の再現
1. Event StudyのプロットがBiasを含むことを確認
    - Figure 5 の再現
1. @sun2021 や @callaway2021a が不偏推定性を確認
    - Figure 6 & 7 の再現

### 発展課題

1. @jakiela2021 のFigure 2のプロットをシミュレーションデータを用いて再現


## References {visibility="uncounted"}

::: {#refs}
:::